【裁判字號】    98,易,510
【裁判日期】    981008
【裁判案由】    竊盜
【裁判全文】
臺灣基隆地方法院刑事判決               98年度易字第510號
公  訴  人  臺灣板橋地方法院檢察署檢察官
被      告  乙○○
                    （現於臺灣臺北監獄執行）
上列被告因竊盜案件，經檢察官提起公訴（96年度偵字第27558
號），被告就被訴事實為有罪陳述，本院裁定改為簡式審判程序
，判決如下：
    主  文
乙○○所犯如附表二編號(一)至(四)「所犯罪名」欄所示之罪，各處
如附表二編號(一)至(四)「宣告刑」欄所示之刑。應執行有期徒刑壹
年貳月。
    事  實
一、乙○○前因竊盜案件，經臺灣高等地方法院於民國92年3月2
    8日以92年度上易字第503號判決處有期徒刑1年6月確定。又
    因竊盜罪，經臺灣士林地方法院於92年10月24日以92年度易
    字第621號判決處有期徒刑7月、9月，應執行有期徒刑1年3
    月確定，再與前案合併定應執行有期徒刑2年8月確定，於94
    年12月23日縮短刑期假釋出獄並交付保護管束，於95年3月
    21日假釋期滿，其未執行之刑，以已執行論，猶不知悛悔，
    意圖為自己不法之所有，基於竊盜之犯意，分別為下列犯行
    ：
(一)、於96年6月19日8時10分許，在位於基隆市○○路21巷2號之
    「成功當舖」內，見店面鐵捲門未關而有機可趁，遂以徒手
    竊取店員甲○○所有、置放於收當窗口櫃檯上之SONYERICSS
    ON牌810i型手機1支（內含0000-000000號SIM卡1片）得手。
(二)、於同年7月10日9時許，見位於基隆市○○路19巷27之1號2樓
    之住宅大門未關而有機可趁，遂侵入上址住宅內（侵入住宅
    部分未據告訴），進而竊取丙○○所有、置放於屋內之LG
    牌KU311型手機1支（內含0000-000000號SIM卡1片）、手錶1
    隻及玉戒1枚得逞。
(三)、於同年7月某日某時許，在基隆市○○路503號旁，以戊○○
    男友詹朝明借予乙○○之車牌號碼SC2-765號輕型機車備份
    鑰匙，未徵得戊○○、詹朝明同意，而竊取戊○○所有、停
    放於上址之前揭機車得逞。
(四)、於同年7月22日凌晨4時許之夜間，在位於基隆市○○○路
    133巷16號5樓，先以打火機將位於上址之住宅後陽臺紗門燒
    破毀損，將手伸入破洞內開啟廚房門扇，以此方式侵入住宅
    後，進而竊取己○○所有、置放於屋內之SONYERICSSON牌
    K610i型手機1支（內含0000-000000號SIM卡1片）得逞。嗣
    因乙○○將上開竊得之LG牌KU311型、SONYERICSSON牌K610
    i型手機各1支交付予詹朝明，再由詹朝明於同年7月10日、
    22日分別持往郭宥忻（起訴書誤載為郭宏忻）所經營之「欣
    成通訊行」變賣牟利（詹朝明收受贓物部分，檢察官另簽分
    偵辦），因而循線查悉上情。
二、案經甲○○、丙○○訴由基隆市警察局移送臺灣基隆地方法
    院檢察署呈請臺灣高等法院檢察署檢察長核令移轉台灣板橋
    地方檢察署檢察官偵查起訴，嗣經台灣板橋地方法院以本件
    管轄錯誤移送本院。
    理  由
壹、程序事項
一、按最重本刑為3 年以下有期徒刑、拘役或專科罰金之罪，以
    及刑法第320 條、第321 條之竊盜罪，經第二審判決者，不
    得上訴於第三審法院，刑事訴訟法第376 條第1 款、第2 款
    定有明文。又除簡式審判程序、簡易程序及第376 條第1 款
    基、第2款所列之罪之案件外，第一審應行合議審判，刑事
    訴訟法第284條之1亦定有明文。茲查，本案被告係犯刑法第
    第320條、321條之罪，依上開規定得行獨任審判，合先敘明
    。
二、本件被告乙○○所犯者非為死刑、無期徒刑、最輕本刑為3
    年以上有期徒刑之罪或高等法院管轄第一審案件，其於準備
    程序進行中，先就被訴事實為有罪之陳述，經告知其簡式審
    判程序之旨，並聽取公訴人、被告之意見後，本院業已依刑
    事訴訟法第273條之1第1項之規定，裁定以簡式審判程序進
    行本案之審理。
貳、實體事項
一、上揭事實，業據被告於本院準備程序及審理時坦承不諱，並
    有附表一編號一至四所示犯罪證據，足認被告上開自白與事
    實相符，堪可採信。本案事證明確，被告所為上開竊盜犯行
    ，洵堪認定，應依法論科。
二、核被告乙○○所為，如事實一(一)(二)(三)所為，係犯刑法第320
    條第1項竊盜罪；如事實(四)所為，係犯第321條第1項第1款、
    第2款夜間侵入住宅毀越門扇之加重竊盜罪。其所所犯上開
    4次竊盜犯行，犯意各別，行為互異，侵害數不同之被害人
    之法益，自應予分論併罰。又查，被告前有如事實欄所載之
    犯罪執行完畢紀錄，有臺灣高等法院被告前案紀錄表在卷可
    稽，其於受有期徒刑執行完畢5年內，故意再犯本件有期徒
    刑以上之罪，均為累犯，各應依刑法第47條第1項加重其刑
    。
三、爰審酌被告不思正常工作以取得錢財，因為貪圖己利而為本
    案4件竊盜犯行，衡其素行、犯罪動機、目的、手段、所生
    危害及犯罪後坦承犯行等一切情狀，分別量處如附表二宣告
    欄所示之刑，並定其應執行之刑，以資懲儆。
四、據上論斷，應依刑事訴訟法第284條之1、第299條第1項前段
    ，刑法第320條第1項、第321條第1項第1款、第2款、第47
    條第1項、第51條第5款，刑法施行法第1條之1，判決如主文
    。
本案經檢察官丁○○到庭執行職務。
中    華    民    國    98    年    10    月    8   日
                  刑事第二庭法  官  陳伯厚
以上正本證明與原本無異。
如不服本判決應於收受送達後10日內向本院提出上訴書狀，並應
敘述具體理由；其未敘述上訴理由者，應於上訴期間屆滿後20日
內向本院補提理由書 (均須按他造當事人之人數附繕本)「切勿
逕送上級法院」。
中    華    民    國    98    年    10    月    8     日
                            書記官  彭筠凱
附錄論罪法條：
中華民國刑法第320條第1項
（普通竊盜罪）
意圖為自己或第三人不法之所有，而竊取他人之動產者，為竊盜
罪，處5  年以下有期徒刑、拘役或 5 百元以下罰金。
中華民國刑法第321條第1項第1、2款
（加重竊盜罪）
犯竊盜罪而有左列情形之一者，處 6 月以上、 5 年以下有期徒
刑：
一、於夜間侵入住宅或有人居住之建築物、船艦或隱匿其內而犯
    之者。
二、毀越門扇、牆垣或其他安全設備而犯之者。
三、攜帶兇器而犯之者。
四、結夥三人以上而犯之者。
五、乘火災、水災或其他災害之際而犯之者。
六、在車站或埠頭而犯之者。
  附表一
┌────┬────────┬────────────────────┐
│  編號  │    犯罪事實    │        犯罪證據                        │
├────┼────────┼────────────────────┤
│  一    │   如事實一(一)   │      證人即告訴人甲○○於警詢、檢察官  │
│        │                │      偵查時之指述。                    │
├────┼────────┼────────────────────┤
│  二    │   如事實一(二)   │      證人即告訴人丙○○於警詢指述，證人│
│        │                │      詹朝明於警詢、檢察官偵查時證述，證│
│        │                │      人郭宥忻、黃建勳於警詢、檢察官偵查│
│        │                │      時證述，手機資源回收契約書乙紙。  │
├────┼────────┼────────────────────┤
│  三    │   如事實一(三)   │      證人即被害人戊○○、證人詹朝明於警│
│        │                │      詢及偵查時之證述。                │
├────┼────────┼────────────────────┤
│  四    │  如事實一(四)    │      證人即被害人己○○、證人郭宥忻、黃│
│        │                │      建勳、詹朝明於警詢及檢察官偵查時證│
│        │                │      述，手機資源回收契約書乙紙，監視器│
│        │                │      畫面翻拍照片2張。                 │
└────┴────────┴────────────────────┘
  附表二
┌────┬────────┬─────────┬──────────┐
│  編號  │    犯罪事實    │    所犯罪名      │      宣告刑        │
├────┼────────┼─────────┼──────────┤
│  一    │    如事實(一)    │    竊盜          │    累犯，處有期徒刑│
│        │                │                  │    參月。          │
├────┼────────┼─────────┼──────────┤
│  二    │    如事實(二)    │    同上          │    累犯，處有期徒刑│
│        │                │                  │    肆月。          │
├────┼────────┼─────────┼──────────┤
│  三    │    如事實(三)    │    同上          │    累犯，處有期徒刑│
│        │                │                  │    參月。          │
├────┼────────┼─────────┼──────────┤
│  四    │    如事實(四)    │  夜間侵入住宅毀越│    累犯，處有期徒刑│
│        │                │  門扇竊盜        │    柒月。          │
└────┴────────┴─────────┴──────────┘


司法院資訊處製作；財團法人民間司法改革基金會備份。
